# 水务公司大小配套费问题

提问人：审计 小达人 时间：2021-03-30 08:05:05
水务公司收取的大小配套费应该计入哪个会计科目，施工形成的资产应该计入固定资产每年进行折旧摊销吗？对应的递延收益是计入营业外收入还是主营业务收入？供热公司收取的大小配套费也是同样的处理方式吗？

回答人：chenyiwei
对于施工形成的资产，有可能是确认为固定资产，也可能确认为无形资产或金融资产。其中后者是针对PPP模式下的特许经营权相关资产。
对于以入网费、配套费等名义在开通初期一次性收取的款项，按照《企业会计准则第 14 号——收入（ 2017 年修订）》第四十条规定处理，也可参考原《一次性入网费会计处理规定》（财会[2003]16号）。